【裁判字號】    98,交聲,4135
【裁判日期】    981222
【裁判案由】    交管條例聲異
【裁判全文】
臺灣板橋地方法院交通事件裁定        98年度交聲字第4135號
原處分機關  交通部公路總局臺北區監理所
異  議  人
即受處分人  甲○○○
上列受處分人因違反道路交通管理處罰條例案件，對於交通部公
路總局臺北區監理所中華民國98年8 月6 日所為之北監自裁字第
裁40-C00000000號處分（原舉發案號：北縣警交大字第
C00000000號）聲明異議，本院裁定如下：
    主  文
異議駁回。
    理  由
一、原處分意旨略以：異議人即受處分人甲○○○於民國98年7
    月31日晚間11時56分許，駕駛車牌號碼7336-DT 號自用小客
    車，行經臺北縣土城市○○街、廣興街口時，因異議人拒絕
    接受酒精濃度測試之檢定，經臺北縣政府警察局土城分局廣
    福派出所警員以北縣警交大字第C00000000 號違反道路交通
    管理事件通知單當場舉發，爰依道路交通管理處罰條例第35
    條第4 項前段、第67條第2 項（裁決書舉發違反法條部分漏
    載第67條第2 項，應予補充更正）規定，裁處罰鍰新臺幣（
    下同）60,000元，並吊銷其駕駛執照，3 年內禁考等語。
二、聲明異議意旨略以：異議人當時並未拒絕酒測，實因異議人
    係外籍人士，且警員說話速度較快，致異議人聽不懂警員意
    思，為此聲明異議，請求撤銷原處分云云。
三、按汽車駕駛人拒絕接受酒精濃度測試之檢定者，處60,000元
    罰鍰，並當場移置保管該汽車及吊銷該駕駛執照；又汽車駕
    駛人曾依同條例第35條第4 項前段之規定吊銷駕駛執照者，
    3 年內不得考領駕駛執照，道路交通管理處罰條例第35條第
    4 項前段、第67條第2 項分別定有明文。
四、經查：
(一)、異議人於98年7 月31日晚間11時56分許，駕駛車牌號碼
    7336-DT 號自用小客車，行經臺北縣土城市○○街、廣興街
    口時，因異議人拒絕接受酒精濃度測試之檢定，經臺北縣政
    府警察局土城分局廣福派出所員警黃芳祥當場攔停制止並製
    單舉發等事實，有臺北縣政府警察局98年7 月31日北縣警交
    大字第C00000000 號舉發違反道路交通管理事件通知單影本
    、臺北縣政府警察局土城分局98年9 月1 日北縣警土交申字
    第0980031862號函影本各1 件附卷可稽。
(二)、本件異議人違規之情節，亦經證人即舉發員警黃芳祥於本院
    調查時具結證稱：當時伊攔查異議人駕駛自小客車，攔查過
    程有聞到酒味，當時伊以簡便酒精測試器，測試得知有酒精
    反應，然簡便酒測器只能顯示有無酒精反應，無法顯示酒測
    值。伊請同事拿酒精測試器到現場後，伊有詢問異議人是否
    有喝一些啤酒，異議人答稱是，伊之後用中文詢問異議人是
    否願意接受酒精測試，異議人說不要，且連續說三次，詢問
    異議人過程有全程錄音錄影，因異議人表示拒絕酒測三次，
    伊等就尊重異議人拒絕酒測，並製單告發。在整個告發過程
    中，異議人並未跟伊說聽不懂中文，亦未跟伊說伊說話速度
    太快，待伊告發後，異議人才說聽不懂中文等情綦詳（見本
    院98年12月16日訊問筆錄），復有證人黃芳祥庭呈本件舉發
    異議人時之蒐證錄影光碟檔案1 份在卷可稽。經核證人黃芳
    祥所證上述經過，並無不合常理或矛盾之處，又警員執行公
    務時，本身即受有行政懲處責任之監督，且其到庭具結作證
    ，更係以刑事責任擔保其證言之真實性，而證人黃芳祥與異
    議人間素不相識，並無任何怨隙，證人黃芳祥衡情當無設詞
    攀誣或虛構違規事實以陷害異議人之理。況經本院當庭播放
    該錄影紀錄予以勘驗，錄影內容顯示警員等同事到場支援開
    始攝影，警員詢問異議人有無喝酒，異議人答稱只有喝2 杯
    。其後異議人之男性友人到場，異議人飲用礦泉水，警員告
    知異議人時間已經超過15分鐘，詢問其是否願意接受酒測，
    異議人答稱我只有喝一口至少要給我喝完一瓶，警員連續詢
    問異議人3 次是否要接受酒精測試，異議人均答稱不要，警
    員遂告知將以拒絕酒精測試開單告發，異議人始答稱我並沒
    有拒絕酒測，我要測，但我要喝完一瓶水，此有本院前開訊
    問筆錄在卷為憑，核與證人黃芳祥所言相符。由此足知，異
    議人為警攔查後，已休息15分鐘以上並飲用礦泉水漱口，當
    時亦無任何事實上不能或無法接受酒精濃度檢測之不可抗力
    事由存在，惟經警連續3 次明確詢問是否欲接受酒精濃度測
    試，其均明白拒絕，其拒絕接受酒精濃度測試檢定之違規事
    實，至為明確。再者，參酌前開錄影內容，異議人對於警員
    之詢問皆能對答如流，且於警員詢問其是否願意接受酒精濃
    度測試時，其係表示拒絕之意，並未顯現任何疑惑神情或陳
    稱對於警員之問題無法理解，復佐以異議人於本院調查時，
    對答流利，能即時理解法院訊問內容之客觀情狀，異議人於
    案發當時應有相當之中文程度，核與一般不諳中文之外籍人
    士有別，是其前開辯解，諒係事後卸責之詞，不足採信。
五、綜上所述，本件異議人前開違規事證已足堪認定。原處分機
    關依據前揭道路交通管理處罰條例第35條第4 項前段、第67
    條第2 項之規定，裁處異議人罰鍰60,000元，並吊銷其駕駛
    執照，3 年內禁考，核無違誤。本件異議人之異議為無理由
    ，應予駁回。
據上論斷，應依道路交通案件處理辦法第19條，裁定如主文。
中    華    民    國    98    年    12    月    22    日
                         交通法庭  法  官   吳佳穎
以上正本證明與原本無異
如不服本裁定應於送達後5日內向本院提出抗告狀
                                書記官  黃炎煌
中    華    民    國    98    年    12    月    22    日


司法院資訊處製作；財團法人民間司法改革基金會備份。
